【裁判字號】    99,台上,3289
【裁判日期】    990527
【裁判案由】    違反槍砲彈藥刀械管制條例
【裁判全文】
最高法院刑事判決            九十九年度台上字第三二八九號
上  訴  人  甲○○
上列上訴人因違反槍砲彈藥刀械管制條例案件，不服台灣高等法
院中華民國九十九年三月二十五日第二審判決（九十八年度上訴
字第四八三二號，起訴案號：台灣板橋地方法院檢察署九十八年
度偵字第二七八一號），提起上訴，本院判決如下：
    主  文
上訴駁回。
    理  由
按刑事訴訟法第三百七十七條規定，上訴於第三審法院，非以判
決違背法令為理由，不得為之。是提起第三審上訴，應以原判決
違背法令為理由，係屬法定要件。如果上訴理由書狀並未依據卷
內訴訟資料，具體指摘原判決不適用何種法則或如何適用不當，
或所指摘原判決違法情事，顯與法律規定得為第三審上訴理由之
違法情形，不相適合時，均應認其上訴為違背法律上之程式，予
以駁回。本件原判決撤銷第一審判決，改判仍依想像競合犯之例
，從一重論處上訴人甲○○共同未經許可，持有可發射子彈具有
殺傷力之改造槍枝罪刑（處有期徒刑三年，併科罰金新台幣三萬
元），已詳敘認定犯罪事實之依據及憑以認定之理由。從形式上
觀察，原判決並無違背法令情事。上訴意旨以：共同被告陳洺鑫
經第一審判處有期徒刑二年，併科罰金新台幣四萬元，並諭知附
條件緩刑五年確定，相較原判決對上訴人所處之刑，二者差距極
大，指摘原判決量刑有適用法則不當及違反比例、平等、罪刑相
當原則等語。惟按量刑之輕重，原屬實體法上賦予法院自由裁量
之職權，苟其量刑已以行為人之責任為基礎，並斟酌刑法第五十
七條各款所列情形，在法定刑度之內予以裁量，而無濫權情形，
即無違法可言，不容當事人任意指摘為失當。又共同正犯雖應就
全部犯罪共負刑責，但非謂必須科以相同之刑罰。是法院斟酌各
行為人參與犯罪之程度，與各該行為人個人特具之科刑時所應審
酌之各項因素結果，縱所處之刑互異，並不生違反罪刑相當、比
例或平等原則之問題。依原判所認定之事實，上訴人係未經許可
持有扣案槍、彈，乘坐陳洺鑫駕駛之小客車，二人同赴護膚店消
費，適警臨檢，上訴人即將所持槍、彈交由陳洺鑫欲放回車內，
當場經警查獲等情。就此以觀，上訴人之犯行顯然重於陳洺鑫，
原判決據以諭知上訴人重於陳洺鑫所處刑罰，殊無上訴意旨所指
違失可言。上訴意旨核係對原審刑罰裁量權之適法行使，任意指
摘，顯與法律規定得為第三審上訴理由之違法情形，不相適合。
本件上訴違背法律上之程式，應予駁回。
據上論結，應依刑事訴訟法第三百九十五條前段，判決如主文。
中    華    民    國  九十九  年    五    月  二十七  日
                      最高法院刑事第十庭
                          審判長法官  花  滿  堂
                                法官  黃  正  興
                                法官  陳  東  誥
                                法官  林  錦  芳
                                法官  洪  昌  宏
本件正本證明與原本無異
                                      書  記  官
中    華    民    國  九十九  年    五    月  三十一  日
                                                      m

司法院資訊處製作；財團法人民間司法改革基金會備份。
